臺灣士林地方法院刑事判決　　　　　　　 93年度訴字第774號
公　訴　人　臺灣士林地方法院檢察署檢察官
被　　　告　乙○○
指定辯護人　本院公設辯護人　甲○○
上列被告因違反槍砲彈藥刀械管制條例案件，經檢察官提起公訴
（93年度偵緝字第880號），本院判決如下：
    主  文
乙○○未經許可，共同製造可發射子彈具有殺傷力之改造手槍，
累犯，處有期徒刑伍年肆月，併科罰金新台幣肆萬元，罰金如易
服勞役，以新臺幣玖佰元即銀元佰元折算壹日。扣案之仿中共
北方武器公司五四式半自動手槍製造之改造手槍壹把（槍枝管制
編號：0000000000）沒收；又未經許可，持有子彈，累犯，處有
期徒刑捌月，併科罰金新台幣萬元，罰金如易服勞役，以新臺
幣玖佰元即銀元佰元折算壹日。扣案之子彈貳拾顆（9mm 
顆、8.1mm 貳拾顆）均沒收。應執行有期徒刑伍年拾月，併科罰
金新台幣陸萬元，罰金如易服勞役，以新臺幣玖佰元即銀元佰
元折算壹日。扣案之仿中共北方武器公司五四式半自動手槍製造
之改造手槍壹把（槍枝管制編號：0000000000）、子彈貳拾顆
（9mm顆、8.1mm 貳拾顆）均沒收。
    事  實
一、乙○○於民國（下同）88年間，曾因贓物案件，經本院判處
    有期徒刑6 月確定；復於89年間，因違反毒品危害防制條例
    、偽造文書等案件，經臺灣板橋地方法院分別判處有期徒刑
    6 月、3 月確定；又於90年間因竊盜案件，經臺灣基隆地方
    法院判處有期徒刑2 年確定，嗣前揭所處有期徒刑合併執行
    ，於執行中經假釋，於92年6 月27日假釋期滿未經撤銷假釋
    ，其未執行之刑以已執行完畢論。詎其仍不知悔改，於93年
    3 月15日，在臺北市士林區士林金雞廣場，購買不具殺傷力
    之仿中共北方武器公司五四式半自動手槍製造之玩具手槍1
    把及子彈半成品11顆後，與姓名、年籍不詳、綽號「金毛」
    之成年男子，基於共同之犯意聯絡，未經許可，於同年月17
    日，在桃園縣桃園市不詳名稱之遊樂場，將上開玩具手槍交
    付「金毛」，推由「金毛」於不詳之時間、地點將該槍換裝
    土造金屬槍管而製造成可擊發子彈具殺傷力之槍枝（槍枝管
    制編號：0000000000）後，再於同年4 月中旬某日在上開遊
    樂場將改造完成之手槍交還乙○○，並將自用小客車1 輛借
    予乙○○使用。嗣乙○○發現車上有具殺傷力之子彈23顆（
    9mm3顆、8.1mm 20顆）及不具殺傷力之玩具手槍1 把（槍枝
    管制編號0000000000）、槍管3 枝、不具殺傷力之子彈12顆
    （8.1mm2顆、9mm9顆、4.7mm1顆），其明知未經許可不得持
    有具殺傷力之子彈，竟仍自該時起持有上開具殺傷力之子彈
    23顆。嗣同年4 月22日13時許，乙○○駕駛丙○○失竊之31
    55-FQ 號自用小客車，行經臺北市○○區○○街75巷巷口時
    ，為警查獲，經其同意搜索，在其手提包內起獲上開改造完
    成具殺傷力之手槍1 把（槍枝管制編號：0000000000）、具
    殺傷力之9mm 子彈3 顆。其後乙○○因前開槍砲案件及竊盜
    、毒品等案件遭通緝，於同年11月5 日18時許，在臺北縣中
    和市○○街38巷38號前為警查獲，乙○○主動供出其尚持有
    尚未查獲之槍彈，並於翌（6）日 凌晨0 時50分許，帶同員
    警前往其位於臺北縣新店市○○路16號3 樓之5
    當場在客廳沙發置物箱中查獲具殺傷力之子彈20顆（8.1 mm
    ）及不具殺傷力之玩具手槍1 把（槍枝管制編號0000000000
    ）、槍管3 枝、不具殺傷力之子彈12顆（8.1mm2顆、9mm 9
    顆、4.7mm1顆）、子彈半成品11顆。
二、案經臺北市政府警察局士林分局及臺北縣政府警察局三重分
    局報請台灣士林地方法院檢察署檢察官偵查起訴。
    理  由
一、訊據被告乙○○對上揭事實供認不諱，93年4 月22日扣案之
    改造手槍1 把（槍枝管制編號：0000000000）經鑑定結果，
    認係由仿中共北方武器公司五四式半自動手槍製造之玩具手
    槍換裝土造金屬槍管改造而成之改造手槍，槍枝滑套定位性
    能不佳，惟仍可擊發適用子彈，認具殺傷力；子彈3 顆，認
    均係土造子彈，均具直徑約9mm 之金屬彈頭，經採樣1 顆試
    射，可擊發，認具殺傷力。另93年11月6 日扣案之子彈，其
    中21顆，認均係由土造金屬彈殼加裝直徑8.1mm 金屬彈頭而
    成之土造子彈，經取樣7 顆試射結果：其中6 顆，均可擊發
    ，認均具殺傷力；另1 顆，無法擊發，認不具殺傷力，有內
    政部警政署刑事警察局93年5 月4 日刑鑑字第0930091314號
    、93年11月24日刑鑑字第0930223323號槍彈鑑定書附卷可按
    ，足認93年4 月22日扣案之改造手槍1 把、子彈3 顆，及93
    年11月6 日扣案之前開8.1mm 子彈21顆中之20顆均具殺傷力
    ，係槍砲彈藥刀械管制條例管制之槍彈。本件事證明確，被
    告之犯行堪以認定，應依法論科。
二、被告製造具殺傷力之槍枝後，槍砲彈藥刀械管制條例第於94
    年1 月26日修正公布，並於同日施行。依修正後之該條例第
    8 條第1 項規定，未經許可，製造可發射金屬或子彈具有殺
    傷力之各式槍砲者，應處無期徒刑或5 年以上有期徒刑，併
    科新台幣1,000 萬元以下罰金。與修正前之同條例第11條第
    1 項就同一行為應處5 年以上有期徒刑，併科新台幣1,000
    萬元以下罰金之規定相比較，應以舊法對被告較為有利，自
    應適用修正前之舊法。故核被告改造槍枝之所為，係犯修正
    前槍砲彈藥刀械管制條例第11條第1 項未經許可製造可發射
    子彈具有殺傷力之槍枝罪，另其持有子彈之行為，則係犯槍
    砲彈藥刀械管制條例第12條第4 項未經許可持有子彈罪。其
    所犯上開二罪行為互異，犯意各別，應依刑法第50條規定分
    論併罰。就其所犯製造具殺傷力槍枝部分並與「金毛」有犯
    意聯絡及行為分擔，均為共同正犯。被告未經許可持有具殺
    傷力槍枝之低度行為，並應為製造之高度行為所吸收，不另
    論罪。被告持有具殺傷力之子彈數量共為23顆，公訴意旨僅
    論及其中9 顆，雖有未冾，惟就公訴意旨未論究部分與起訴
    部分有實質一罪之關係，為起訴效力所及，本院自得一併審
    究，附此敘明。再被告於88年間，曾因贓物案件，經本院判
    處有期徒刑6 月確定；復於89年間，因違反毒品危害防制條
    例、偽造文書等案件，經臺灣板橋地方法院分別判處有期徒
    刑6 月、3 月確定；又於90年間因竊盜案件，經臺灣基隆地
    方法院判處有期徒刑2 年確定，嗣前揭所處有期徒刑合併執
    行，於執行中經假釋，於92年6 月27日假釋期滿未經撤銷假
    釋，其未執行之刑以已執行完畢論之事實，有台灣高等法院
    被告全國前案紀錄表在卷可按，被告於有期徒刑執行完畢5
    年內為本件犯行，均為累犯，應依法加重其刑。又自首者，
    係以對於未發覺之罪投案而受裁判為要件，如案已發覺，則
    被告縱有陳述自己犯罪之事實，亦祇可謂為自白，不能認為
    自首，故裁判上一罪關係之犯罪，如其中一部分犯罪已先被
    有偵查權之機關或公務員發覺，行為人事後方就其餘未被發
    覺之部分，自動供認其犯行時，因與上開自首之要件不符，
    自不得適用自首之規定減輕其刑，有最高法院84年度台上字
    第5553號、83年度台上字第3935號、81年度台上字第4703號
    、78年度台上字第4222、3929號判決可資參照。本於同一法
    理，於實質上一罪關係之犯罪，其中一部分犯罪業經發覺後
    ，行為人始就其餘部分供認犯行，亦不得認其為自首。故被
    告於其持有具殺傷力之改造手槍及3 顆子彈遭警查獲後，嗣
    就其持有其餘具殺傷力子彈部分自白，尚不得適用自首之規
    定減輕其刑，亦併此敘明。爰審酌被告持有子彈及改造手槍
    對社會治安造成危害、犯後坦承犯行態度良好並帶同員警起
    出未被查獲槍彈及其品行、智識程度、犯罪之動機、方法、
    持有槍彈之數量等一切情狀，量處如主文所示之主刑，並諭
    知罰金易服勞役之折算標準，且依法定其應執行刑，以資懲
    儆。
三、扣案之具有殺傷力之仿中共北方武器公司五四式半自動手槍
    製造之改造手槍1 把（槍枝管制編號：0000000000）、子彈
    2 3 顆（9mm3顆、8.1mm20 顆）均屬違禁物，應依刑法第38
    條第1 項第1 款規定宣告沒收。至其餘扣案不具殺傷力之玩
    具手槍1 把（槍枝管制編號0000000000）、槍管3 枝、不具
    殺傷力之子彈12顆（8.1mm2顆、9mm 9 顆、4.7mm1顆）、子
    彈半成品11顆，均非違禁物，毋庸沒收，併為指明。
據上論斷，應依刑事訴訟法第299 條第1 項前段、修正前槍砲彈
藥刀械管制條例第11條第1 項、槍砲彈藥刀械管制條例第12條第
4 項、刑法第11條前段、第2 條第1 項但書、第28條、第47條、
第42條第2 項、第51條第5 款、第7 款、第38條第1 項第1 款、
罰金罰鍰提高標準條例第2 條、現行法規所定貨幣單位折算新台
幣條例第2 條，判決如主文。
本案經檢察官簡志龍到庭執行職務
中　　華　　民　　國　　94　　年　　3 　　月　　16　　日
                  刑事第五庭審判長法  官  洪英花
                                  法  官  朱光仁
                                  法  官  彭洪媛
以上正本證明與原本無異。
如不服本判決，應於判決送達後10日內，向本院提出上訴狀。
                                  書記官  周霙蘭
中　　華　　民　　國　　94　　年　　3 　　月　　22　　日
附錄本案論罪科刑法條全文：
修正前槍砲彈藥刀械管制條例第11條第1項
未經許可，製造、販賣或運輸第 4 條第 1 項第 1 款所稱其他可
發射金屬或子彈具有殺傷力之各式槍砲者，處5年以上有期徒刑
，併科新臺幣1千萬元以下罰金。
槍砲彈藥刀械管制條例第12條第4項
未經許可，持有、寄藏或意圖販賣而陳列子彈者，處 5 年以下有
期徒刑，併科新台幣3百萬元以下罰金。
